es: Mobiliario > Sillas > Taburetes y sillas plegables: Sillas plegables; Taburetes plegables
zh-TW: 家具 > 椅子 > 折疊椅/凳: 折疊椅; 折疊凳
sv: Möbler > Stolar > Fällstolar och -pallar: Fällbara stolar; Fällbara pallar
fr: Meubles > Chaises > Chaises pliantes et tabourets pliants: Chaises pliantes; Tabourets pliants
ru: Мебель > Кресла и стулья > Складные стулья и табуреты: Складные стулья; Складные табуреты
ro-RO: Mobilier > Scaune > Taburete și scaune pliante: Scaune pliante; Taburete pliante
nl: Meubelen > Stoelen > Klapstoelen: Standaard klapstoelen; Klapkrukken
bg-BG: Мебели > Столове > Сгъваеми столове и табуретки: Сгъваеми столове; Сгъваеми табуретки
sl-SI: Pohištvo > Stoli > Zložljivi stoli in stolčki: Zložljivi stoli; Zložljivi stolčki
zh-CN: 家具 > 椅子 > 折叠椅/折叠凳: 折叠椅; 折叠凳
th: เฟอร์นิเจอร์ > เก้าอี้ > เก้าอี้และม้านั่งแบบพับได้: เก้าอี้พับ; ม้านั่งแบบพับ
pt-BR: Móveis > Cadeiras > Cadeiras e bancos dobráveis: Cadeiras dobráveis; Banquetas dobráveis
fi: Huonekalut > Tuolit > Taittuvat tuolit ja jakkarat: Taittuvat tuolit; Taittuvat jakkarat
en: Furniture > Chairs > Folding Chairs & Stools: Folding Chairs; Folding Stools
hu: Bútor > Székek > Összecsukható székek és puffok: Összecsukható székek; Összecsukható puffok
pt-PT: Mobiliário > Cadeiras > Cadeiras e bancos dobráveis: Cadeiras dobráveis; Bancos dobráveis
vi: Đồ gỗ > Ghế > Ghế xếp: Ghế xếp; Ghế đẩu gấp
it: Arredamento > Sedie > Sedie e sgabelli pieghevoli: Sedie pieghevoli; Sgabelli pieghevoli
el: Έπιπλα > Καρέκλες > Πτυσσόμενες καρέκλες & σκαμπό: Πτυσσόμενες καρέκλες; Πτυσσόμενα σκαμπό
de: Möbel > Stühle > Klappstühle & Holzhocker: Klappstühle; Klapphocker
lt-LT: Baldai > Kėdės > Sulankstomos kėdės ir taburetės: Sulankstomos kėdės; Sulankstomos taburetės
tr: Mobilyalar > Sandalyeler > Katlanır Sandalye ve Tabureler: Katlanır Sandalyeler; Katlanır Tabureler
nb: Møbler > Stoler > Sammenleggbare stoler og krakker: Sammenleggbare stoler; Sammenleggbare krakker
cs: Nábytek > Židle > Skládací židle a stolky: Skládací židle; Skládací stolky
pl: Meble > Krzesła i fotele > Składane krzesła i stołki: Krzesła składane; Stołki składane
hr-HR: Namještaj > Stolice > Sklopive stolice i stolci: Sklopive stolice; Sklopivi stolci
ja: 家具 > 椅子 > 折りたたみ椅子: 折りたたみ椅子; 折りたたみスツール
sk-SK: Nábytok > Stoličky > Skladacie stoličky a stolíky: Skladacie stoličky; Skladacie stolíky
da: Møbler > Stole > Klapstole og foldetaburetter: Klapstole; Foldetaburetter
ko: 가구 > 의자 > 접이식 의자/스툴: 접이식 의자; 접이식 스툴